臺灣新北地方法院刑事裁定
111年度聲字第1123號
聲  請  人
即  被  告  謝明燁


選任辯護人  蔡孟彤律師
上列聲請人即被告因違反銀行法等案件（本院110 年度金訴字第
584 號），聲請發還扣押物，本院裁定如下：
    主  文
扣案如附表編號3至7所示之物均發還謝明燁。
其餘聲請駁回。
    理  由
一、聲請意旨略以：聲請人即被告（下稱被告）謝明燁就涉犯銀
    行法部分業已坦承犯罪，犯罪事實已臻明確，無湮滅證據之
    虞，是如附表所示扣押物已無扣押留存之必要，爰請法院准
    依刑事訴訟法第142條等規定予以發還如附表所示扣押物等
    語。
二、按可為證據或得沒收之物，得扣押之；扣押物若無留存之必
    要者，不待案件終結，應以法院之裁定或檢察官命令發還之
    ，刑事訴訟法第133條第1項、第142條第1項前段分別定有明
    文。依此，扣押物如非得沒收之物，又無第三人主張權利者
    ，原則上受理訴訟繫屬之法院即應依聲請裁定發還，然倘仍
    有留存為證據或其他必要情形，仍得繼續扣押之。而此扣押
    必要性有無問題，乃審理法院依案件調查結果審酌，屬法院
    裁量之權限。
三、經查：
　㈠被告因違反銀行法等案件，經警扣得如附表所示之物，嗣經
    臺灣新北地方檢察署檢察官提起公訴後，現由本院以110年
    度金訴字第584號審理中，有相關卷證資料在卷可稽。本院
    審酌檢察官起訴被告涉犯非銀行不得經營收受存款業務、三
    人以上共同犯詐欺取財等罪嫌，於起訴書犯罪事實、證據清
    單、附表「交付投資款項之方式」欄均未提及附表編號3至7
    所示金融機構帳戶，又附表編號3至7所示銀行存摺係被告與
    銀行間往來憑證，被告非不得向各銀行申請另行補發，且法
    院若經審理後認有調查相關交易明細往來之必要，亦得向各
    該銀行調取詳盡之交易資料，是認扣案如附表編號3至7所示
    之物應無繼續扣押於本院之必要。從而，被告聲請發還如附
    表編號3至7所示之物，為有理由，應予准許。
　㈡至如附表編號1、2所示之物被告於警詢時稱均為其所有（見
    偵字第4651號卷第229至230頁），本院審酌附表編號1所示
    現金無法排除為被告涉犯本案之犯罪所得，且該等現金可能
    因被告有犯罪所得而經諭知沒收或追徵。又依起訴書證據清
    單列載證據LINE群組之對話紀錄及記事本翻拍照片，待證事
    實為被告等人討論投資方案，向投資人收受投資款並給付固
    定利息之事實，是以附表編號2所示行動電話尚無法排除為
    被告用來與同案被告討論投資方案或招攬投資人所用，綜上
    ，附表編號1、2所示之物仍為判斷被告是否犯罪之重要證物
    ，且該等物品可能為犯罪所得、犯罪所用之物，而本院110
    年度金訴字第584號案件現尚在審理中，為日後審理所需或
    保全將來執行，認有繼續扣押之必要，不宜逕行發還。從而
    ，被告聲請發還如附表編號1、2所示之物，尚難准許，應予
    駁回。
四、依刑事訴訟法第142條第1項前段、第220條，裁定如主文。
中　　華　　民　　國　　111 　年　　5 　　月　　13　　日
                  刑事第十七庭  審判長法  官  劉凱寧
                                      
　　　　　　　　　　　　　　　　　　　法  官  趙悅伶
                                      
　　　　　　　　　　　　　　　　　　　法  官  黃俊雯 
以上正本證明與原本無異
如不服本裁定應於裁定送達後5日內向本院提出抗告狀
                                      書記官　游斯涵
中　　華　　民　　國　　111 　年　　5 　　月　　18　　日
附表：
編號 扣案物名稱、數量 備註 扣押物品目錄表所在卷頁 1 現金新臺幣10萬元  內政部警政署刑事警察局刑案偵查卷2之1第799頁 2 OPPO廠牌行動電話1具 門號：0000000000 IMEI：000000000000000 內政部警政署刑事警察局刑案偵查卷2之1第806頁 3 臺灣企銀存摺1本 帳號：00000000000  4 臺灣土地銀行存摺1本 帳號：000000000000  5 中國信託銀行存摺1本 帳號：000000000000  6 中國信託銀行存摺1本 帳號：000000000000  7 國泰世華銀行存摺1本 帳號：000000000000